臺灣高雄地方法院刑事判決
111年度審訴字第489號
公  訴  人  臺灣高雄地方檢察署檢察官
被      告  周黃進添



上列被告因搶奪案件，經檢察官提起公訴（111年度偵字第16215
號），被告於準備程序中對被訴事實為有罪之陳述，經本院合議
庭裁定由受命法官獨任進行簡式審判程序，判決如下：
    主  文
周黃進添犯搶奪未遂罪，處有期徒刑伍月，如易科罰金，以新臺
幣壹仟元折算壹日。
    事  實
一、周黃進添於民國111年5月27日16時許，駕駛車牌號碼000-00
    00號普通重型機車，前往高雄市○○區○○路0○0號凃賢所經營
    之智賢企業社辦公室，向凃賢詢問綽號「國泰阿」之友人有
    無在該處，見凃賢所有放置在該處沙發上之背包（內有新臺
    幣5萬6千元、智慧型手機2支、皮包【內有證件】）疏於看
    顧，竟基於意圖為自己不法所有之犯意，趁隙徒手搶奪該背
    包後衝出辦公室欲騎車離開之際，凃賢見狀追出攔阻並將機
    車推倒，周黄進添隨即將該背包棄置並騎車逃離現場而搶奪
    未遂，經凃賢報警後循線查知上情。
二、案經凃賢訴由高雄市政府警察局小港分局報告臺灣高雄地方
    檢察署檢察官偵查起訴。
    理  由
一、本案被告周黃進添所犯非死刑、無期徒刑、最輕本刑為3年
    以上有期徒刑之罪，或高等法院管轄第一審之案件，其於準
    備程序進行中，對被訴事實為有罪之陳述，經告知簡式審判
    程序之旨，並聽取檢察官、被告之意見後，本院合議庭依刑
    事訴訟法第273條之1第1項裁定進行簡式審判程序，是本案
    之證據調查，依同法第273條之2規定，不受同法第159條第1
    項、第161條之2、第161條之3、第163條之1，及第164條至
    第170條所規定證據能力認定及調查方式之限制。
二、上揭事實，業據被告周黃進添於警詢、偵訊及本院審理時均
    坦承在卷，核與告訴人凃賢於警詢中之指訴情節相符，並有
    監視錄影畫面翻拍照片、警方現場偵查逮捕照片等件在卷可
    稽，足認被告之自白與事實相符。故本件事證明確，被告犯
    行堪以認定，應依法論科。
三、論罪科刑：
　㈠核被告所為，係犯刑法第325條第3項、第1項之搶奪未遂罪。
    被告已著手搶奪行為，因告訴人即時攔阻而未能得逞，為未
    遂犯，爰依刑法第25條第2項規定，按既遂犯之刑減輕之。
　㈡又按被告構成累犯之事實及應加重其刑之事項，均應由檢察
    官主張並具體指出證明之方法後，經法院踐行調查、辯論程
    序，方得作為論以累犯及是否加重其刑之裁判基礎（最高法
    院刑事大法庭110年度台上字第5660號裁定意旨參照）。經
    查，被告前因毒品危害防制條例案件，經本院以108年度審
    訴字第586號判決判處有期徒刑7月確定，於109年6月20日執
    行完畢等情，有臺灣高等法院被告前案紀錄表在卷可佐，是
    被告符合刑法47條第1項之「有期徒刑執行完畢後，5年以內
    故意再犯有期徒刑以上之罪」之累犯要件。然因公訴意旨及
    公訴檢察官蒞庭時，均未主張被告構成累犯並具體指明被告
    有何特別惡性及對刑罰反應力薄弱等情狀及證明方法，俾法
    院綜合判斷被告有無因加重本刑致生所受刑罰超過其所應負
    擔罪責之情形，揆諸前開裁定意旨，本院僅將被告之前科紀
    錄列入刑法第57條第5款「犯罪行為人之品行」之量刑審酌
    事由，不依累犯規定加重其刑。
　㈢爰以行為人之責任為基礎，審酌被告非無謀生能力，卻不思
    以正當途徑獲取財物，竟恣意搶奪他人財物，雖因故未能得
    逞，仍破壞社會治安，所為實有不該，應予相當非難，惟念
    其犯罪後坦承犯行，已有悔意，暨考量其於本院審理中自陳
    當時無工作始為本案犯行之犯罪動機、徒手搶奪之手段、情
    節、所生危害，及其如臺灣高等法院被告前案紀錄表所示之
    前科素行、於警詢自述之教育程度及家庭經濟狀況（事涉個
    人隱私不予揭露，詳見被告警詢筆錄受詢問人欄位之記載）
    等一切具體情狀，量處如主文所示之刑，並依刑法第41條第
    1項前段諭知易科罰金之折算標準。
據上論斷，應依刑事訴訟法第273 條之1 第1 項、第299 條第1
項前段，判決如主文。
本案經檢察官蘇聰榮提起公訴，檢察官范文欽到庭執行職務。
中　　華　　民　　國　　111 　 年　　10　　月　　6 　 日
                  刑事第五庭   法　官  李宜穎
以上正本證明與原本無異。
如不服本判決應於收受送達後20日內向本院提出上訴書狀，並應
敘述具體理由；如未敘述上訴理由者，應於上訴期間屆滿後20日
內向本院補提理由書（均須按他造當事人之人數附繕本）「切勿
逕送上級法院」。
中　　華　　民　　國　　111 　年　　10　　月　　6 　　日
　　　　　　　　　　　　　　　 書記官  黃挺豪　　　　　　　　　
如不服本判決應於收受送達後20日內向本院提出上訴書狀，並應
敘述具體理由；如未敘述上訴理由者，應於上訴期間屆滿後20日
內向本院補提理由書（均須按他造當事人之人數附繕本）「切勿
逕送上級法院」。

附錄本判決論罪科刑法條：
刑法第325條
意圖為自己或第三人不法之所有，而搶奪他人之動產者，處六月
以上五年以下有期徒刑。
因而致人於死者，處無期徒刑或七年以上有期徒刑，致重傷者，
處三年以上十年以下有期徒刑。
第一項之未遂犯罰之。